	infinitive 	infinitive 	infinitive 	participle 	participle 	participle 	noun 	noun 	noun 	supine 	supine 	supine 	
	cuneiform	transliteration	latin	cuneiform	transliteration	latin	cuneiform	transliteration	latin	cuneiform	transliteration	latin	
be	ğ’€€ğ’Š­ğ’€­ğ’ˆ¾	a-Å¡a-an-na	aÅ¡anna	ğ’€€ğ’Š­ğ’€­ğ’	a-Å¡a-an-za	aÅ¡anz	ğ’€€ğ’Š­ğ’€œğ’…ˆ	a-Å¡a-at-ar	aÅ¡Ätar	ğ’‚Šğ’‹—ğ’‰¿ğ’€­	e-Å¡u-wa-an 	Ä“Å¡uan	consonant stem
cool	ğ’„¿ğ’‚µğ’€€ğ’Œ‹ğ’‰¿ğ’€­ğ’£	i-ga-a-u-wa-an-zi	igÄwanzi	ğ’„¿ğ’‚µğ’€€ğ’€­ğ’	i-ga-a-an-za	igÄnz	ğ’„¿ğ’‚µğ’€€ğ’Œ‹ğ’‰¿ğ’…ˆ	i-ga-a-u-wa-ar	igÄwar	ğ’„¿ğ’‚µğ’€€ğ’Œ‹ğ’‰¿ğ’€­	i-ga-a-u-wa-an 	igÄwan	-ai stem
become cold	ğ’„¿ğ’†ªğ’‰ˆğ’Œğ’‹—ğ’‰¿ğ’€­ğ’£	i-ku-ne-eÅ¡-Å¡u-wa-an-zi	ikuneÅ¡Å¡uanzi	ğ’„¿ğ’†ªğ’‰ˆğ’Œğ’Š­ğ’€­ğ’	i-ku-ne-eÅ¡-Å¡a-an-za	ikuneÅ¡Å¡anz	ğ’„¿ğ’†ªğ’‰ˆğ’Œğ’Œ‹ğ’‰¿ğ’…ˆ	i-ku-ne-eÅ¡-Å¡u-wa-ar	ikuneÅ¡Å¡uar	ğ’„¿ğ’†ªğ’‰ˆğ’Œğ’‹—ğ’‰¿ğ’€­	i-ku-ne-eÅ¡-Å¡u-wa-an 	ikuneÅ¡Å¡uan	-eÅ¡Å¡ stem
work	ğ’€­ğ’‰Œğ’…€ğ’‰¿ğ’€­ğ’£	an-ni-ya-wa-an-zi	anniyawanzi	ğ’€­ğ’‰Œğ’…€ğ’€­ğ’	an-ni-ya-an-za	anniyanz	ğ’€­ğ’‰Œğ’…€ğ’‰¿ğ’…ˆ	an-ni-ya-wa-ar	anniyawar	ğ’€­ğ’‰Œğ’…€ğ’‰¿ğ’€­	an-ni-ya-wa-an 	anniyawan	-ye stem
teach	ğ’€­ğ’ˆ¾ğ’‰¡ğ’ˆ ğ’€­ğ’£	an-na-nu-ma-an-zi	annanumanzi	ğ’€­ğ’ˆ¾ğ’‰¡ğ’‰¿ğ’€­ğ’	an-na-nu-wa-an-za	annanuwanz	ğ’€­ğ’ˆ¾ğ’‰¡ğ’ˆ ğ’…ˆ	an-na-nu-ma-ar	annanumar	ğ’€­ğ’ˆ¾ğ’‰¡ğ’ˆ ğ’€­	an-na-nu-ma-an 	annanuman	-nu stem
eat	ğ’€€ğ’•ğ’€­ğ’ˆ¾	a-da-an-na	adanna	ğ’€€ğ’•ğ’€­ğ’	a-da-an-za	adanz	ğ’€€ğ’•ğ’€œğ’…ˆ	a-da-at-ar	adÄtar	ğ’‚Šğ’ºğ’‰¿ğ’€­	e-du-wa-an 	Ä“duan	irregular
burn	ğ’‰¿ğ’Šğ’€­ğ’ˆ¾	wa-ra-an-na	waranna	ğ’‰¿ğ’Šğ’€­ğ’	wa-ra-an-za	waranz	ğ’‰¿ğ’Šğ’€œğ’…ˆ	wa-ra-at-ar	warÄtar	ğ’‰¿ğ’Š’ğ’‰¿ğ’€­	wa-ru-wa-an 	waruan	irregular
													
													
													
													
													
													
													
													
													
													
													
													
													
													
													
													
													
													
													
													
													
													
													
													
